臺灣高雄地方法院刑事判決　　　　　　　　　　　　九十一年度訴字第一七五七號
　　公　訴　人　臺灣高雄地方法院檢察署檢察官
　　被　　　告　甲○○
右列被告因毒品危害防制條例案件，經檢察官提起公訴（九十一年度毒偵字第二一一
六號），本院判決如左：
    主  文
甲○○施用第一級毒品，處有期徒刑捌月。又施用第二級毒品，處有期徒刑肆月。應
執行有期徒刑拾壹月。
    事  實
一、甲○○曾於民國（下同）八十六年間因施用毒品案件，經本院以八十九年度毒聲
    字第一八一號裁定送觀察、勒戒後，認有繼續施用毒品之傾向，再以八十九年度
    毒聲字第一一一七號裁定令入戒治處所施以強制戒治一年，後於戒治執行中，因
    執行成效良好，經以八十九年度毒聲字四八五一號裁定停止戒治付保護管束，惟
    於停止戒治期間因違反保護管束遵守事項情節重大，又經本院以八十九年毒聲字
    第九九四四號裁定撤銷停止戒治，嗣戒治期滿，臺灣高雄地方法院檢察署檢察官
    於九十一年一月八日以九十一年度戒毒偵字第三六號不起訴處分確定。詎猶不知
    悔改，明知海洛因、安非他命業經公告列為毒品危害防制條例第二條第二項之第
    一級及第二級毒品，均不得非法持有、施用，竟基於施用第一級、第二級毒品之
    犯意，於九十一年四月三日下午二時十分許回溯二十四小時之某時，在不詳處所
    ，施用第一級及第二級毒品各一次，為警於九十一年四月三日下午二時十分許採
    驗尿液始知上情。
二、案經高雄縣警察局仁武分局報告台灣高雄地方法院檢察署檢察官偵查起訴。
    理  由
一、訊據被告甲○○固坦承曾於九十一年四月三日經警通知前往採集尿液之事實，惟
    矢口否認有何施用第一級、第二級毒品之犯行，辯稱：伊並未施用海洛因及安非
    他命，尿液中嗎啡及甲基安非他命呈陽性反應，係因當時伊因感冒有吃感冒藥云
    云，經查：被告遭警採集之尿液，經送請台灣檢驗科技股份有限公司檢驗結果，
    認甲基安非他命及嗎啡均呈陽性反應，有該公司九十一年四月十九日報告編號Ｋ
    Ｚ000000000000號濫用藥物尿液檢驗報告及列管毒品人口尿液檢體
    採集送驗紀錄表各一紙附卷可稽。被告雖以前情置辯，惟觀之上開檢驗報告，確
    認檢驗步驟係採用ＧＣ／ＭＳ氣相層析質譜法為檢驗方法，而依ＧＣ／ＭＳ氣相
    層析質譜法進行藥物及其代謝物之定性及定量分析，判斷上有如指紋之鑑定，幾
    乎不會有偽陽性反應發生等情，業經行政院國軍退除役官兵輔導委員會台北榮民
    醫院八十三年四月七日以（八三）北總內字第０三０五九號號函示明確，而海洛
    因施用入人體後水解還原成嗎啡，再循嗎啡之代謝方式排出體外，百分之八十以
    上於投與後二十四小時內自尿液排出，已據行政院衛生署藥物食品檢驗局（73
    ）藥檢壹字第０三０二二一號、（80）藥檢壹字第０七一二號函說明綦詳。又甲
    基安非他命經口服投與後，約百分之七十於二十四小時內可自尿液中排出，又其
    尿液內含甲基安非他命成分之檢出，與投與甲基安非它命的量、個人體質、檢驗
    儀器之精密度有關，通常採尿化驗是否呈陽性反應，應以投與後二十四小時內所
    採者為宜，此亦有行政院衛生署藥物食品檢驗局（80）藥檢壹字第四五二九號函
    可查，是被告上開未曾施用第一級、第二級毒品之辯語顯係卸責之詞，殊無可採
    。其於採集尿液檢驗當時即九十一年四月三日下午二時十分許回溯二十四小時之
    某時，確有在不詳處所施用第一級及第二級毒品各一次之情，足堪認定，又被告
    曾於八十六年間因施用毒品案件，經本院以八十九年度毒聲字第一八一號裁定送
    觀察、勒戒後，認有繼續施用毒品之傾向，再以八十九年度毒聲字第一一一七號
    裁定令入戒治處所施以強制戒治一年，後於戒治執行中，因執行成效良好，經以
    八十九年毒聲字四八五一號裁定停止戒治付保護管束，惟於停止戒治期間因違反
    保護管束遵守事項情節重大，又經本院以八十九年毒聲字第九九四四號裁定撤銷
    停止戒治，嗣戒治期滿，臺灣高雄地方法院檢察署檢察官於九十一年一月八日以
    九十一年度戒毒偵字第三六號不起訴處分確定之事實，有不起訴書、本院被告院
    內索引卡紀錄表、台灣高等法院被告全國前案紀錄表及台灣地方法院檢察署刑案
    資料查註紀錄表各一紙附卷足佐，從而被告於五年內再犯本件施用毒品罪事證明
    確，其上開犯行堪已認定。
二、查海洛因、安非他命分屬毒品危害防制條例第二條第二項所稱之第一、二級毒品
    ，不得持有、施用。被告竟分別持之以施用，核其所為，係犯毒品危害防制條例
    第十條第一項之施用第一級毒品罪及同條第二項之施用第二級毒品罪。又其施用
    第一級、第二級毒品前後持有該毒品之低度行為，應分別被其施用之高度行為所
    吸收，均不另論罪。被告所犯上開二罪之間，犯意各別，行為互殊，應予分論併
    罰。爰審酌被告前有施用毒品之不良素行，歷經數次觀察、勒戒程序後，仍未能
    徹底戒絕毒品，顯見其意志不堅，且犯後飾詞狡卸，難認有悔改之意，本不宜寬
    貸，惟念其施用毒品乃自戕一己之身體健康，尚未害及他人等一切情狀，就其所
    犯上開兩罪分別量處如主文所示之刑，並定其應執行之刑，以資懲儆。
據上論斷，應依刑事訴訟法第二百九十九條第一項前段，毒品危害防制條例第十條第
一項、第二項、第二十三條第二項，刑法第十一條、第五十一條第五款，判決如主文
。
中      華      民      國      九十一    年      九      月    三十    日
                                  臺灣高雄地方法院刑事庭
                                      審判長法官    黃三友
                                            法官    何悅芳
                                            法官    黃宗揚
右正本證明與原本無異。
如不服本判決，應於判決送達後十日內，向本院提出上訴狀。
                                          書記官    陳掌珠
中      華      民      國      九十一    年      九      月    三十    日
附錄本案判決論罪科刑法條：
毒品危害防制條例第十條：
施用第一級毒品者，處六月以上五年以下有期徒刑。
施用第二級毒品者，處三年以下有期徒刑。
